# 关于定期存款和大额存单

提问人：Jane1020 时间：2020-11-26 15:48:00
陈版，您好！
某企业持有定期存款和大额存单，期限均超过 2 年。期末，该本金的余额是否应根据业务模式，是持有至到 期还是随时支取来判断列报在哪个科目下？持有至到 期列示在其他非流动资产，随时支取列示在货币资金？
持有期间的利息是否也根据业务模式不同，如果持有至到 期，则按票面利率计提利息，并列示在其他非流动资产，如果是随时支取则不应计提利息还是按活期利率计提利息？
现金流量表，是否也需要根据业务模式，如果持有至到 期，则按投资活动，如果是随时支取则为经营活动？
如果管理层购买的当年出具准备随时支取的承诺，但 2 、 3 年后却是持有至到 期，那么前期的会计处理是作为前期判断的差错吗？

回答人：chenyiwei
你的理解基本合理。但在现金流量表中，如果是打算随时支取，则应作为现金及现金等价物的组成部分。
如果管理层购买的当年出具准备随时支取的承诺，但 2 、 3 年后却是持有至到期，则一般理解不属于前期差错（反之，如果此前承诺持有到期，后期实际上提前支取了，则要考虑是否属于前期差错），可在持有意图发生明确改变，且可证明该改变的合理性和可行性时，进行转换衔接处理。